臺灣雲林地方法院刑事裁定
111年度聲字第982號
聲明異議人  
即  受刑人  丁柏翔


                   （現於法務部○○○○○○○○○執行中）        
                              
上列聲明異議人即受刑人因過失傷害案件，對於臺灣雲林地方檢
察署檢察官之執行指揮，聲明異議，本院裁定如下：
    主  文
聲明異議駁回。
    理  由
一、聲明異議意旨略以：聲明異議人即受刑人丁柏翔因犯毒品罪
    （臺灣雲林地方檢察署107年執更字第949號）應執行有期徒
    刑5年2月，另犯過失傷害罪（誤載為肇事逃逸罪；臺灣雲林
    地方檢察署107年執字第3919-1號）處拘役40日在案，依刑
    法第51條第9款規定，應執行者為3年以上有期徒刑與拘役時
    ，不執行拘役，爰狀請鑒核不執行拘役云云。
二、按受刑人或其法定代理人或配偶，以檢察官之執行指揮為不
    當者，得向諭知該裁判之法院聲明異議，刑事訴訟法第484
    條定有明文。此所稱「檢察官執行之指揮不當」者，係指執
    行之指揮違法及執行方法不當等情形而言。故聲明異議之對
    象應係檢察官之執行指揮行為，而非檢察官據以指揮執行之
    科刑裁判（最高法院110年度台抗字第1110號裁定意旨參照
    ）。經查，聲明異議人所指上開罪刑，分別經本院以107年
    度聲字第872號裁定應執行有期徒刑5年2月（下稱甲案），
    及經本院以107年度交訴字第77號判決判處拘役40日（過失
    傷害罪部分；下稱乙案）確定，有上開刑事裁判、臺灣雲林
    地方檢察署執行指揮書電子檔紀錄、臺灣高等法院被告前案
    紀錄表在卷可稽，而上開甲案、乙案既未經撤銷或變更，檢
    察官據此依法執行，即難認有何指揮違法或不當之處。
三、次按：
　㈠裁判確定前犯數罪者，併合處罰之；數罪併罰，有二裁判以
    上者，依刑法第51條規定，定其應執行之刑；依刑法第51條
    第5款至第8款所定之刑，併執行之，但應執行者為3年以上
    有期徒刑與拘役時，不執行拘役。刑法第50條第1項前段、
    第53條、第51條第9款分別定有明文。
　㈡刑法第51條之數罪併罰，應以合於同法第50條之規定為前提
    ，而第50條之併合處罰，則以裁判確定前犯數罪為條件，若
    於一罪之裁判確定後又犯他罪者，自應於他罪之科刑裁判確
    定後，與前罪應執行之刑併予執行，不得適用刑法第51條所
    列各款，定其應執行之刑（最高法院103年度台抗字第721號
    裁定意旨參照）。
　㈢數罪併罰應執行者為有期徒刑與拘役時，因屬不同之刑罰種
    類，原則上採併科主義，應併執行，但有期徒刑與拘役在上
    位概念同屬自由刑之一種，而拘役刑期甚短，如與3年以上
    有期徒刑併予執行，實無意義可言，於此情形，刑法第51條
    第9款但書採吸收主義，明定不執行拘役，以為調和。惟其
    吸收拘役之前提係指合於數罪併罰規定之數罪而言，此觀刑
    法第51條本文首先揭示「數罪併罰，分別宣告其罪之刑」之
    旨自明。如不合數罪併罰要件，單純數罪或經分別合併定其
    應執行之刑，縱合併計算之有期徒刑逾3年，且有拘役，仍
    無適用刑法第51條第9款但書之餘地（最高法院110年度台抗
    字第1110號裁定意旨參照）。準此，刑法第51條第9款所定
    ，係指受刑人於裁判確定前犯數罪，經分別宣告有期徒刑及
    拘役時，而合於同法第50條併合處罰之規定，且所定之執行
    刑有3年以上有期徒刑及拘役時，始不執行拘役。換言之，
    如該宣告拘役之罪，與所定應執行3年以上有期徒刑之罪間
    ，並不存在裁判確定前犯數罪之關係，自無該款但書規定不
    執行拘役之適用（臺灣高等法院111年度聲字第2347號裁定
    意旨參照）。
　㈣經查，聲明異議意旨雖主張其甲案執行刑已逾3年，不應再執
    行乙案之拘役40日云云。惟聲明異議人所犯甲案執行刑中，
    作為判決確定日之基準係民國106年5月15日，而受刑人所犯
    乙案之犯罪日期則為106年11月5日，依前開說明，上開甲案
    、乙案間並不符合刑法第50條併合處罰之要件，即不得依刑
    法第51條規定定其應執行刑，自無刑法第51條第9款但書規
    定不執行拘役之適用餘地。
四、綜上，受刑人本件聲明異議無理由，應予駁回。　　
五、依刑事訴訟法第486條，裁定如主文。
中　　華　　民　　國　　111 　年　　11　　月　　24　　日
                  刑事第一庭  法  官  黃震岳
以上正本證明與原本無異。　　　　　　　　　
如不服本裁定，應於收受送達後5日內向本院提出抗告狀。（應
附繕本）
                              書記官  陳怡心
中　　華　　民　　國　　111 　年　　11　　月　　25　　日